【裁判字號】    89,訴,2150
【裁判日期】    890930
【裁判案由】    毒品危害防制條例
【裁判全文】
臺灣高雄地方法院刑事判決                        八十九年度訴字第二一五號
    公  訴  人  臺灣高雄地方法院檢察署檢察官
    被      告  甲○○
右列被告因違反毒品危害防制條例案件，經檢察官提起公訴（八十九年度毒偵字第四
九六五號），本院判決如左：
      主  文
甲○○連續施用第一級毒品，處有期徒刑壹年。
      事  實
一、甲○○前於民國八十二年間因違反肅清煙毒條例及麻醉藥品管理條例案件（施用
    毒品罪），經本院判處煙毒部分有期徒刑三月一月、麻藥部分有期徒刑三月，應
    執行有期徒刑三月三月確定，於八十六年四月二十一日縮短刑期假釋出獄，所餘
    刑期至八十九年一月十六日始屆滿（嗣經撤銷假釋，刻於臺灣高雄監獄高雄分監
    執行殘刑），詎其不知悔改，於八十七年假釋期間，再度因施用毒品案件，經台
    灣高雄地方法院檢察署檢察官聲請本院以八十七度毒聲字第一九四八號裁定送觀
    察、勒戒後，認有繼續施用毒品之傾向，再聲請本院以八十七年毒聲字第二四三
    一號裁定令入強制戒治處所施以強制戒治，嗣因強制戒治期滿，業經台灣高雄地
    方法院檢察署檢察官於八十九年五月十六日以八十九年度戒毒偵字第五八三號不
    起訴處分確定在案。詎其明知海洛因業經公告列為毒品防害防制條例第二條第二
    項之第一級毒品，均不得非法持有、施用，竟猶不知戒絕，仍基於施用第一級毒
    品海洛因之概括犯意，自上開不起訴處分確定後之翌日即八十九年五月十七日起
    至同年六月九日止，連續在其高雄縣林園鄉○○村○○路一八０巷十九弄十一號
    住處，將第一級毒品海洛因粉抹攙入香煙內點火吸食之方式，非法施用第一級毒
    品海洛因多次。嗣因其於前開假釋期間再犯施用毒品案件，因而遭撤銷假釋，後
    未到案執行殘刑，經臺灣高雄地方法院檢察署發佈通緝，於八十九年六月十二日
    下午一時四十五分為警於高雄市前金區市○○路一七一號前緝獲，經解送警局採
    尿送驗檢出嗎啡反應，而查悉上情。
二、案經高雄市政府警察局三民第二分局移送臺灣高雄地方法院檢察署檢察官偵查起
    訴。
    理  由
一、右開事實，業經被告甲○○偵審中坦承不諱（見偵查卷八十九年七月二十八日訊
    問筆錄及本院八十九年九月二十五日審判筆錄），而被告為警於八十九年六月十
    二日緝獲後解送警局所採集之尿液，經送檢驗之結果，確檢出嗎啡陽性反應，此
    復有高雄市立凱旋醫院八十九年六月二十三日高市凱醫檢字第六六四號煙毒尿液
    檢驗成績書一紙在卷可憑，而海洛因施用入人體後水解還原成嗎啡，再循嗎啡之
    代謝方式排出體外，已據行政院衛生署藥物食品檢驗局（73）藥檢壹字第０三０
    二二一號函敘明綦詳可查，是被告前開自白核與事實相符，足堪採信。又被告前
    曾於八十七年間，因施用毒品案件，經台灣高雄地方法院檢察署檢察官聲請本院
    以八十七度毒聲字第一九四八號裁定送觀察、勒戒後，認有繼續施用毒品之傾向
    ，再聲請本院以八十七年毒聲字第二四三一號裁定令入強制戒治處所施以強制戒
    治，嗣因強制戒治期滿，業經台灣高雄地方法院檢察署檢察官於八十九年五月十
    六日以八十九年度戒毒偵字第五八三號不起訴處分確定在案等事實，有上開不起
    訴處分書、本院被告全國前案記錄表、臺灣高雄地方法院檢察署刑案資料查註記
    錄表各一份在卷可稽。是其於五年內再犯本件毒品危害防制條例第十條之罪，事
    證明確，應依法予以論科。
二、按海洛因係毒品危害防制條例第二條第二項所稱之第一級毒品，不得持有、施用
    。次按犯毒品危害防制條例第十條施用第一級、第二級毒品之罪者，檢察官應先
    將被告送勒戒處所觀察、勒戒，經觀察、勒戒後，認有繼續施用毒品傾向者，應
    由檢察官聲請法院裁定令入戒治處所施以強制戒治，強制戒治期滿並交付保護管
    束期滿，應由檢察官直接為不起訴之處分。依此為不起訴處分後，五年內再犯第
    十條施用第一級、第二級毒品之罪，則不適用前開不起訴處分之規定，而應依一
    般刑事訴訟程序處理，此觀諸毒品危害防制條例第二十條第一項、第二項前段、
    第二十三條第一項、第二項之規定自明。被告前既已因施用毒品案件，經受觀察
    、勒戒、強制戒治期滿後，而獲不起訴處分確定在案，其於五年內再度施用毒品
    ，依上開規定，即應予以論罪科刑。核被告所為，係犯毒品危害防制條例第十條
    第一項之施用第一級毒品罪，至被告非法持有海洛因後，進而施用，其持有之低
    度行為應被施用之高度行為所吸收，故均不另論其非法持有第一級毒品海洛因罪
    。又被告先後多次施用第一級毒品海洛因之行為，時間緊接，且反覆為之，所犯
    又係同一罪名之罪，顯係基於概括犯意為之，應依連續犯規定論以一罪，並加重
    其刑。爰審酌被告於毒品危害防制條例施行前即有施用毒品之不良素行，已如前
    述，其於毒品危害防制條例施行後，又因施用毒品案件經警查獲，並送觀察、勒
    戒及強制戒治後，為檢察官不起訴處分確定後，仍未能戒絕毒品，並隨即再犯，
    顯見戒毒意志不堅且無悔改之意，有失政府制定毒品危害防制條例之立法美意，
    本不宜寬貸，惟念其施用毒品乃自戕一己之身體健康，尚未害及他人，且犯後已
    坦承犯行，態度良好等一切情狀，量處如主文所示之刑。
三、至公訴人認被告自八十九年二月間某日起即有施用毒品之犯行部分。依前所述，
    被告前既已因施用第一級毒品案件，經臺灣高雄地方法院檢察署檢察官聲請本院
    裁定送勒戒處所觀察、勒戒後，認有繼續施用毒品之傾向，再聲請本院以八十七
    年毒聲字第二四三一號裁定令入強制戒治處所施以強制戒治，嗣因強制戒治期滿
    ，經台灣高雄地方法院檢察署檢察官於八十九年五月十六日以八十九年度戒毒偵
    字第五八三號不起訴處分確定在案，則被告於八十九年五月十六日前所為之施用
    毒品犯行，皆係在前揭不起訴處分裁定前所為，與該不起訴之部分為連續犯，有
 裁判上一罪關係，自為該不起訴處分效力所及，非屬毒品危害防治條例第二十三
    條第二項所規定不起訴處分裁定後，五年內再犯第十條之罪範圍內，已不在本院
    得予審理論罪科刑之範圍內，此部分本應為不受理之判決，惟因公訴人認此部分
    與上開有罪部分，有連續犯之裁判上一罪關係，故不另為不受理之諭知，附此敘
    明。
據上論斷，應依刑事訴訟法第二百九十九條第一項前段，毒品危害防制條例第十條第
一項、第二十三條第二項，刑法第十一條前段、第五十六條，判決如主文。
中      華      民      國    八十九    年      九      月     三十     日
                                台灣高雄地方法院刑事庭
                                      法  官  陳淑卿
右正本證明與原本無異。
如不服本判決，應於判決送達後十日內，向本院提出上訴狀。
                                      書記官  陳朝宗
中      華      民      國    八十九    年      十      月      二      日
附錄本案論罪科刑法條：
毒品危害防制條例第十條第一項：
  施用第一級毒品者，處六月以上五年以下有期徒刑。


司法院資訊處製作；財團法人民間司法改革基金會備份。
